<?xml version="1.0" encoding="ISO-8859-1"?>
<!DOCTYPE form SYSTEM "form.dtd">
<form lang="ro" langpair="es-ro">
	
	<entry PoS="adj" nbr="sg_pl" gen="m f">
		<endings>
			<stem>bun</stem>
			<ending/>
			<ending>ä</ending>
			<ending>i</ending>
			<ending>e</ending>
		</endings>
		<paradigms howmany="1">
			<par n="bun__adj"/>
		</paradigms>
	</entry>
     
       	<entry PoS="adj" nbr="sg_pl" gen="m f">
		<endings>
			<stem>destu</stem>
			<ending/>
			<ending>l</ending>
			<ending>lä</ending>
			<ending>i</ending>
		</endings>
		<paradigms howmany="1">
			<par n="destu/l__adj"/>
		</paradigms>
	</entry>

       	<entry PoS="adj" nbr="sg_pl" gen="m f">
		<endings>
			<stem>no</stem>
			<ending/>
			<ending>u</ending>
			<ending>uä</ending>
			<ending>i</ending>
		</endings>
		<paradigms howmany="1">
			<par n="no/u__adj"/>
		</paradigms>
	</entry>


       <entry PoS="adj" nbr="sg_pl" gen="m f">
		<endings>
			<stem>bru</stem>
			<ending/>
			<ending>sc</ending>
			<ending>scä</ending>
			<ending>çti</ending>
		</endings>
		<paradigms howmany="1">
			<par n="bru/sc__adj"/>
		</paradigms>
	</entry>


        <entry PoS="adj" nbr="sg_pl" gen="m f">
		<endings>
			<stem>sf</stem>
			<ending/>
			<ending>ânt</ending>
			<ending>ântä</ending>
			<ending>inñi</ending>
		</endings>
		<paradigms howmany="1">
			<par n="sf/ânt__adj"/>
		</paradigms>
	</entry>

	
       <entry PoS="adj" nbr="sg_pl" gen="m f">
		<endings>
			<stem>to</stem>
			<ending/>
			<ending>nt</ending>
			<ending>antä</ending>
			<ending>nñi</ending>
		</endings>
		<paradigms howmany="1">
			<par n="to/nt__adj"/>
		</paradigms>
	</entry>


        <entry PoS="adj" nbr="sg_pl" gen="m f">
		<endings>
			<stem>ca</stem>
			<ending/>
			<ending>st</ending>
			<ending>stä</ending>
			<ending>çti</ending>
		</endings>
		<paradigms howmany="1">
			<par n="ca/st__adj"/>
		</paradigms>
	</entry>


        <entry PoS="adj" nbr="sg_pl" gen="m f">
		<endings>
			<stem>comple</stem>
			<ending/>
			<ending>x</ending>
			<ending>xä</ending>
			<ending>cçi</ending>
		</endings>
		<paradigms howmany="1">
			<par n="comple/x__adj"/>
		</paradigms>
	</entry>

       <entry PoS="adj" nbr="sg_pl" gen="m f">
		<endings>
			<stem>cre</stem>
			<ending/>
			<ending>ñ</ending>
			<ending>añä</ending>
			<ending>ñi</ending>
		</endings>
		<paradigms howmany="1">
			<par n="cre/ñ__adj"/>
		</paradigms>
	</entry>


      <entry PoS="adj" nbr="sg_pl" gen="m f">
		<endings>
			<stem>o</stem>
			<ending/>
			<ending>rb</ending>
			<ending>arbä</ending>
			<ending>rbi</ending>
		</endings>
		<paradigms howmany="1">
			<par n="o/rb__adj"/>
		</paradigms>
	</entry>


       <entry PoS="adj" nbr="sg_pl" gen="mf">
		<endings>
			<stem>ver</stem>
			<ending/>
			<ending>de</ending>
			<ending>zi</ending>
		</endings>
		<paradigms howmany="1">
			<par n="ver/de__adj"/>
		</paradigms>
	</entry>


       <entry PoS="adj" nbr="sg_pl" gen="m f">
		<endings>
			<stem>sno</stem>
			<ending/>
			<ending>b</ending>
			<ending>abä</ending>
			<ending>bi</ending>
		</endings>
		<paradigms howmany="1">
			<par n="sno/b__adj"/>
		</paradigms>
	</entry>


       <entry PoS="adj" nbr="sg_pl" gen="m f">
		<endings>
			<stem>vech</stem>
			<ending/>
			<ending>i</ending>
			<ending>e</ending>
		</endings>
		<paradigms howmany="1">
			<par n="no/u__adj"/>
		</paradigms>
	</entry>


        <entry PoS="adj" nbr="sg_pl" gen="m f">
		<endings>
			<stem>acr</stem>
			<ending/>
			<ending>u</ending>
			<ending>ä</ending>
			<ending>i</ending>
		</endings>
		<paradigms howmany="1">
			<par n="acr/u__adj"/>
		</paradigms>
	</entry>


        <entry PoS="adj" nbr="sg_pl" gen="m f">
		<endings>
			<stem>absur</stem>
			<ending/>
			<ending>d</ending>
			<ending>dä</ending>
			<ending>zi</ending>
		</endings>
		<paradigms howmany="1">
			<par n="absur/d__adj"/>
		</paradigms>
	</entry>


        <entry PoS="adj" nbr="sg_pl" gen="m f">
		<endings>
			<stem>europe</stem>
			<ending/>
			<ending>an</ending>
			<ending>anä</ending>
			<ending>ni</ending>
		</endings>
		<paradigms howmany="1">
			<par n="europe/an__adj"/>
		</paradigms>
	</entry>



        <entry PoS="adj" nbr="sg_pl" gen="m f">
		<endings>
			<stem>mic</stem>
			<ending/>
		        <ending>ä</ending>
			<ending>i</ending>
		</endings>
		<paradigms howmany="1">
			<par n="mic__adj"/>
		</paradigms>
	</entry>


         <entry PoS="adj" nbr="sg_pl" gen="mf">
		<endings>
			<stem>mar</stem>
			<ending/>
			<ending>e</ending>
			<ending>i</ending>
		</endings>
		<paradigms howmany="1">
			<par n="mar/e__adj"/>
		</paradigms>
	</entry>


        <entry PoS="adj" nbr="sg_pl" gen="m f">
		<endings>
			<stem>auri</stem>
			<ending/>
			<ending>u</ending>
			<ending>e</ending>
			<ending>i</ending>
		</endings>
		<paradigms howmany="1">
			<par n="auri/u__adj"/>
		</paradigms>
	</entry>


         <entry PoS="adj" nbr="sg_pl" gen="m f">
		<endings>
			<stem>roç</stem>
			<ending/>
			<ending>u</ending>
			<ending>ie</ending>
			<ending>ii</ending>
		</endings>
		<paradigms howmany="1">
			<par n="roç/u__adj"/>
		</paradigms>
	</entry>


        <entry PoS="adj" nbr="sg_pl" gen="m f">
		<endings>
			<stem>diver</stem>
			<ending/>
			<ending>s</ending>
			<ending>sä</ending>
			<ending>çi</ending>
		</endings>
		<paradigms howmany="1">
			<par n="diver/s__adj"/>
		</paradigms>
	</entry>


        <entry PoS="adj" nbr="sg_pl" gen="m f">
		<endings>
			<stem>curajo</stem>
			<ending/>
			<ending>s</ending>
			<ending>asä</ending>
			<ending>çi</ending>
		</endings>
		<paradigms howmany="1">
			<par n="curajo/s__adj"/>
		</paradigms>
	</entry>


         <entry PoS="adj" nbr="sg_pl" gen="m f">
		<endings>
			<stem>de</stem>
			<ending/>
			<ending>s</ending>
			<ending>asä</ending>
			<ending>çi</ending>
		</endings>
		<paradigms howmany="1">
			<par n="de/s__adj"/>
		</paradigms>
	</entry>

  
        <entry PoS="adj" nbr="sg_pl" gen="m f">
		<endings>
			<stem>che</stem>
			<ending/>
			<ending>l</ending>
			<ending>alä</ending>
			<ending>i</ending>
		</endings>
		<paradigms howmany="1">
			<par n="che/l__adj"/>
		</paradigms>
	</entry>


        <entry PoS="adj" nbr="sg_pl" gen="m f">
		<endings>
			<stem>go</stem>
			<ending/>
			<ending>l</ending>
			<ending>alä</ending>
			<ending>i</ending>
		</endings>
		<paradigms howmany="1">
			<par n="go/l__adj"/>
		</paradigms>
	</entry>


        <entry PoS="adj" nbr="sg_pl" gen="m f">
		<endings>
			<stem>române</stem>
			<ending/>
			<ending>sc</ending>
			<ending>ascä</ending>
			<ending>çti</ending>
		</endings>
		<paradigms howmany="1">
			<par n="române/sc__adj"/>
		</paradigms>
	</entry>

        <entry PoS="adj" nbr="sg_pl" gen="m f">
		<endings>
			<stem>proasp</stem>
			<ending/>
			<ending>ät</ending>
			<ending>ätä</ending>
			<ending>eñi</ending>
		</endings>
		<paradigms howmany="1">
			<par n="proasp/ät__adj"/>
		</paradigms>
	</entry>


        <entry PoS="adj" nbr="sg_pl" gen="m f">
		<endings>
			<stem>adevära</stem>
			<ending/>
			<ending>t</ending>
			<ending>tä</ending>
			<ending>ñi</ending>
		</endings>
		<paradigms howmany="1">
			<par n="adevära/t__adj"/>
		</paradigms>
	</entry>


        <entry PoS="adj" nbr="sg_pl" gen="m f">
		<endings>
			<stem>dre</stem>
			<ending/>
			<ending>pt</ending>
			<ending>aptä</ending>
			<ending>pñi</ending>
		</endings>
		<paradigms howmany="1">
			<par n="dre/pt__adj"/>
		</paradigms>
	</entry>

        <entry PoS="adj" nbr="sg_pl" gen="m f">
		<endings>
			<stem>arzäto</stem>
			<ending/>
			<ending>r</ending>
			<ending>are</ending>
			<ending>ri</ending>
		</endings>
		<paradigms howmany="1">
			<par n="arzäto/r__adj"/>
		</paradigms>
	</entry>

        <entry PoS="adj" nbr="sg_pl" gen="m f">
		<endings>
			<stem>uço</stem>
			<ending/>
			<ending>r</ending>
			<ending>arä</ending>
			<ending>ri</ending>
		</endings>
		<paradigms howmany="1">
			<par n="uço/r__adj"/>
		</paradigms>
	</entry>

        <entry PoS="adj" nbr="sg_pl" gen="m f">
		<endings>
			<stem>între</stem>
			<ending/>
			<ending>g</ending>
			<ending>agä</ending>
			<ending>gi</ending>
		</endings>
		<paradigms howmany="1">
			<par n="între/g__adj"/>
		</paradigms>
	</entry>


        <entry PoS="adj" nbr="sg_pl" gen="m f">
		<endings>
			<stem>ne</stem>
			<ending/>
			<ending>gru</ending>
			<ending>agrä</ending>
			<ending>gri</ending>
		</endings>
		<paradigms howmany="1">
			<par n="ne/gru__adj"/>
		</paradigms>
	</entry>


        <entry PoS="adj" nbr="sg_pl" gen="m f">
		<endings>
			<stem>alba</stem>
			<ending/>
			<ending>stru</ending>
			<ending>strä</ending>
			<ending>çtri</ending>
		</endings>
		<paradigms howmany="1">
			<par n="alba/stru__adj"/>
		</paradigms>
	</entry>


        <entry PoS="adj" nbr="sg_pl" gen="mf">
		<endings>
			<stem>mo</stem>
			<ending/>
			<ending>ale</ending>
			<ending>i</ending>
		</endings>
		<paradigms howmany="1">
			<par n="mo/ale__adj"/>
		</paradigms>
	</entry>


        <entry PoS="adj" nbr="sg_pl" gen="m f">
		<endings>
			<stem>tre</stem>
			<ending/>
			<ending>az</ending>
			<ending>azä</ending>
			<ending>ji</ending>
		</endings>
		<paradigms howmany="1">
			<par n="tre/az__adj"/>
		</paradigms>
	</entry>


        	
	<entry PoS="adv">
		<endings>
			<stem>azi</stem>
			<ending/>
		</endings>
		<paradigms howmany="1">
			<par n="azi__adv"/>
		</paradigms>
	</entry>
	
	<entry PoS="noun" nbr="sg_pl" gen="m">
		<endings>
			<stem>an</stem>
			<ending/>
			<ending>ului</ending>
			<ending>i</ending>
			<ending>ilor</ending>
		</endings>
		<paradigms howmany="1">
			<par n="an__n"/>
		</paradigms>
	</entry>
	
	<entry PoS="noun" nbr="sg_pl" gen="m f">
		<endings>
			<stem>coleg</stem>
			<ending/>
			<ending>ä</ending>
			<ending>i</ending>
			<ending>e</ending>
		</endings>
		<paradigms howmany="1">
			<par n="coleg__n"/>
		</paradigms>
	</entry>


        <entry PoS="noun" nbr="sg_pl" gen="m f">
		<endings>
			<stem>român</stem>
			<ending/>
			<ending>cä</ending>
			<ending>i</ending>
			<ending>ce</ending>
		</endings>
		<paradigms howmany="1">
			<par n="român__n"/>
		</paradigms>
	</entry>
	
	<entry PoS="noun" nbr="sg_pl" gen="m">
		<endings>
			<stem>pere</stem>
			<ending>te</ending>
			<ending>telui</ending>
			<ending>ñi</ending>
			<ending>ñilor</ending>
		</endings>
		<paradigms howmany="1">
			<par n="pere/te__n"/>
		</paradigms>
	</entry>

       	<entry PoS="noun" nbr="sg_pl" gen="m">
		<endings>
			<stem>arbor</stem>
			<ending>e</ending>
			<ending>elui</ending>
			<ending>i</ending>
			<ending>ilor</ending>
		</endings>
		<paradigms howmany="1">
			<par n="arbor/e__n"/>
		</paradigms>
	</entry>

       <entry PoS="noun" nbr="sg_pl" gen="m f">
		<endings>
			<stem>cäpit</stem>
			<ending/>
			<ending>äneasä</ending>
			<ending>ani</ending>
			<ending>änese</ending>
		</endings>
		<paradigms howmany="1">
			<par n="cäpit/an__n"/>
		</paradigms>
	</entry>

        <entry PoS="noun" nbr="sg_pl" gen="m">
		<endings>
			<stem>pa</stem>
			<ending>s</ending>
			<ending>sului</ending>
			<ending>çi</ending>
			<ending>çilor</ending>
		</endings>
		<paradigms howmany="1">
			<par n="pa/s__n"/>
		</paradigms>
	</entry>


        <entry PoS="noun" nbr="sp" gen="m">
		<endings>
			<stem>ochi</stem>
			<ending>ul</ending>
			<ending>ului</ending>
			<ending>lor</ending>
		</endings>
		<paradigms howmany="1">
			<par n="ochi__n"/>
		</paradigms>
	</entry>

        <entry PoS="noun" nbr="sg_pl" gen="m">
		<endings>
			<stem>obra</stem>
			<ending>z</ending>
			<ending>zului</ending>
			<ending>ji</ending>
			<ending>jilor</ending>
		</endings>
		<paradigms howmany="1">
			<par n="obra/z__n"/>
		</paradigms>
	</entry>


         <entry PoS="noun" nbr="sg_pl" gen="m">
		<endings>
			<stem>bärba</stem>
			<ending>t</ending>
			<ending>tului</ending>
			<ending>ñi</ending>
			<ending>ñilor</ending>
		</endings>
		<paradigms howmany="1">
			<par n="bärba/t__n"/>
		</paradigms>
	</entry>


        <entry PoS="noun" nbr="sg_pl" gen="m f">
		<endings>
			<stem>prim</stem>
			<ending>ar</ending>
			<ending>äriñä</ending>
			<ending>ari</ending>
			<ending>äriñe</ending>
		</endings>
		<paradigms howmany="1">
			<par n="prim/ar__n"/>
		</paradigms>
	</entry>


        <entry PoS="noun" nbr="sg_pl" gen="m f">
		<endings>
			<stem>înger</stem>
			<ending></ending>
			<ending>iñä</ending>
			<ending>i</ending>
			<ending>ilor</ending>
		</endings>
		<paradigms howmany="1">
			<par n="înger__n"/>
		</paradigms>
	</entry>

        <entry PoS="noun" nbr="sg_pl" gen="m f">
		<endings>
			<stem>mäg</stem>
			<ending>ar</ending>
			<ending>äriñä</ending>
			<ending>ari</ending>
			<ending>arilor</ending>
		</endings>
		<paradigms howmany="1">
			<par n="mäg/ar__n"/>
		</paradigms>
	</entry>

        <entry PoS="noun" nbr="sg_pl" gen="m f">
		<endings>
			<stem>soñ</stem>
			<ending></ending>
			<ending>ie</ending>
			<ending>i</ending>
			<ending>ii</ending>
		</endings>
		<paradigms howmany="1">
			<par n="soñ__n"/>
		</paradigms>
	</entry>


        <entry PoS="noun" nbr="sg_pl" gen="m f">
		<endings>
			<stem>avoca</stem>
			<ending>t</ending>
			<ending>tä</ending>
			<ending>ñi</ending>
			<ending>ñilor</ending>
		</endings>
		<paradigms howmany="1">
			<par n="avoca/t__n"/>
		</paradigms>
	</entry>

       
        <entry PoS="noun" nbr="sg_pl" gen="m">
		<endings>
			<stem>aci</stem>
			<ending>d</ending>
			<ending>zi</ending>
		</endings>
		<paradigms howmany="1">
			<par n="aci/d__n"/>
		</paradigms>
	</entry>

       
        <entry PoS="noun" nbr="sg_pl" gen="m f">
		<endings>
			<stem>profeso</stem>
			<ending>r</ending>
			<ending>arä</ending>
			<ending>ri</ending>
			<ending>are</ending>
		</endings>
		<paradigms howmany="1">
			<par n="profeso/r__n"/>
		</paradigms>
	</entry>
    

         <entry PoS="noun" nbr="sg_pl" gen="m f">
		<endings>
			<stem>directo</stem>
			<ending>r</ending>
			<ending>are</ending>
			<ending>ri</ending>
		</endings>
		<paradigms howmany="1">
			<par n="directo/r__n"/>
		</paradigms>
	</entry>


        <entry PoS="noun" nbr="sg_pl" gen="m f">
		<endings>
			<stem>mincino</stem>
			<ending>s</ending>
			<ending>asä</ending>
			<ending>çi</ending>
			<ending>ase</ending>
		</endings>
		<paradigms howmany="1">
			<par n="mincino/s__n"/>
		</paradigms>
	</entry>

        <entry PoS="noun" nbr="sg_pl" gen="m f">
		<endings>
			<stem>membr</stem>
			<ending>u</ending>
			<ending>ä</ending>
			<ending>i</ending>
			<ending>e</ending>
		</endings>
		<paradigms howmany="1">
			<par n="membr/u__n"/>
		</paradigms>
	</entry>


        <entry PoS="noun" nbr="sg_pl" gen="m">
		<endings>
			<stem>metr</stem>
			<ending>u</ending>
			<ending>ului</ending>
			<ending>i</ending>
			<ending>ilor</ending>
		</endings>
		<paradigms howmany="1">
			<par n="metr/u__n"/>
		</paradigms>
	</entry>

         <entry PoS="noun" nbr="sg_pl" gen="m f">
		<endings>
			<stem>copi</stem>
			<ending>l</ending>
			<ending>lä</ending>
			<ending>i</ending>
			<ending>le</ending>
		</endings>
		<paradigms howmany="1">
			<par n="copi/l__n"/>
		</paradigms>
	</entry>

        <entry PoS="noun" nbr="sg_pl" gen="m f">
		<endings>
			<stem>campio</stem>
			<ending>n</ending>
			<ending>anä</ending>
			<ending>ni</ending>
			<ending>nilor</ending>
		</endings>
		<paradigms howmany="1">
			<par n="campio/n__n"/>
		</paradigms>
	</entry>
 

        <entry PoS="noun" nbr="sg_pl" gen="m f">
		<endings>
			<stem>egipte</stem>
			<ending>an</ending>
			<ending>ancä</ending>
			<ending>ni</ending>
			<ending>nce</ending>
		</endings>
		<paradigms howmany="1">
			<par n="egipte/an__n"/>
		</paradigms>
	</entry>


        <entry PoS="noun" nbr="sg_pl" gen="m f">
		<endings>
			<stem>comuni</stem>
			<ending>st</ending>
			<ending>stä</ending>
			<ending>çti</ending>
			<ending>çtilor</ending>
		</endings>
		<paradigms howmany="1">
			<par n="comuni/st__n"/>
		</paradigms>
	</entry>

        <entry PoS="noun" nbr="sg_pl" gen="m f">
		<endings>
			<stem>duc</stem>
			<ending>e</ending>
			<ending>esä</ending>
			<ending>i</ending>
			<ending>ese</ending>
		</endings>
		<paradigms howmany="1">
			<par n="duc/e__n"/>
		</paradigms>
	</entry>


        <entry PoS="noun" nbr="sg_pl" gen="f">
		<endings>
			<stem>c</stem>
			<ending>arte</ending>
			<ending>ärñii</ending>
			<ending>ärñi</ending>
			<ending>ärñilor</ending>
		</endings>
		<paradigms howmany="1">
			<par n="c/arte__n"/>
		</paradigms>
	</entry>

        <entry PoS="noun" nbr="sg_pl" gen="f">
		<endings>
			<stem>universit</stem>
			<ending>ate</ending>
			<ending>äñii</ending>
			<ending>äñi</ending>
			<ending>äñilor</ending>
		</endings>
		<paradigms howmany="1">
			<par n="universit/ate__n"/>
		</paradigms>
	</entry>

        <entry PoS="noun" nbr="sg_pl" gen="f">
		<endings>
			<stem>întreb</stem>
			<ending>are</ending>
			<ending>ärii</ending>
			<ending>äri</ending>
			<ending>ärilor</ending>
		</endings>
		<paradigms howmany="1">
			<par n="întreb/are__n"/>
		</paradigms>
	</entry>

        <entry PoS="noun" nbr="sg_pl" gen="f">
		<endings>
			<stem>cafe</stem>
			<ending>a</ending>
			<ending>lei</ending>
			<ending>le</ending>
			<ending>lelor</ending>
		</endings>
		<paradigms howmany="1">
			<par n="cafe/a__n"/>
		</paradigms>
	</entry>

         <entry PoS="noun" nbr="sg_pl" gen="f">
		<endings>
			<stem>fo</stem>
			<ending>aie</ending>
			<ending>ii</ending>
			<ending>i</ending>
			<ending>ilor</ending>
		</endings>
		<paradigms howmany="1">
			<par n="fo/aie__n"/>
		</paradigms>
	</entry>

        <entry PoS="noun" nbr="sg_pl" gen="f">
		<endings>
			<stem>coaliñi</stem>
			<ending>e</ending>
			<ending>ei</ending>
			<ending>i</ending>
			<ending>ilor</ending>
		</endings>
		<paradigms howmany="1">
			<par n="coaliñi/e__n"/>
		</paradigms>
	</entry>

        <entry PoS="noun" nbr="sg_pl" gen="f">
		<endings>
			<stem>zi</stem>
			<ending>ua</ending>
			<ending>lei</ending>
			<ending>le</ending>
			<ending>lelor</ending>
		</endings>
		<paradigms howmany="1">
			<par n="zi__n"/>
		</paradigms>
	</entry>


        <entry PoS="noun" nbr="sg_pl" gen="f">
		<endings>
			<stem>fericir</stem>
			<ending>e</ending>
			<ending>ii</ending>
			<ending>i</ending>
			<ending>ilor</ending>
		</endings>
		<paradigms howmany="1">
			<par n="fericir/e__n"/>
		</paradigms>
	</entry>


         <entry PoS="noun" nbr="pl" gen="f">
		<endings>
			<stem>aplauze</stem>
			<ending>le</ending>
			<ending>lor</ending>
		</endings>
		<paradigms howmany="1">
			<par n="aplauze__n"/>
		</paradigms>
	</entry>

         <entry PoS="noun" nbr="pl" gen="m">
		<endings>
			<stem>blugi</stem>
			<ending>i</ending>
			<ending>ilor</ending>
		</endings>
		<paradigms howmany="1">
			<par n="blugi__n"/>
		</paradigms>
	</entry>

         <entry PoS="noun" nbr="sg" gen="nt">
		<endings>
			<stem>aur</stem>
			<ending>ul</ending>
			<ending>ului</ending>
		</endings>
		<paradigms howmany="1">
			<par n="aur__n"/>
		</paradigms>
	</entry>

         <entry PoS="noun" nbr="sg" gen="f">
		<endings>
			<stem>sete</stem>
			<ending>a</ending>
			<ending>i</ending>
		</endings>
		<paradigms howmany="1">
			<par n="sete__n"/>
		</paradigms>
	</entry>

         <entry PoS="noun" nbr="sg_pl" gen="f">
		<endings>
			<stem>bo</stem>
			<ending>alä</ending>
			<ending>lii</ending>
			<ending>li</ending>
			<ending>lilor</ending>
		</endings>
		<paradigms howmany="1">
			<par n="bo/alä__n"/>
		</paradigms>
	</entry>

         <entry PoS="noun" nbr="sg_pl" gen="f">
		<endings>
			<stem>cheltui</stem>
			<ending>alä</ending>
			<ending>elii</ending>
			<ending>eli</ending>
			<ending>elilor</ending>
		</endings>
		<paradigms howmany="1">
			<par n="cheltui/alä__n"/>
		</paradigms>
	</entry>

         <entry PoS="noun" nbr="sg_pl" gen="f">
		<endings>
			<stem>fiic</stem>
			<ending>ä</ending>
			<ending>ei</ending>
			<ending>e</ending>
			<ending>elor</ending>
		</endings>
		<paradigms howmany="1">
			<par n="fiic/ä__n"/>
		</paradigms>
	</entry>

         <entry PoS="noun" nbr="sg_pl" gen="f">
		<endings>
			<stem>mätuç</stem>
			<ending>ä</ending>
			<ending>ii</ending>
			<ending>i</ending>
			<ending>ilor</ending>
		</endings>
		<paradigms howmany="1">
			<par n="mätuç/ä__n"/>
		</paradigms>
	</entry>


         <entry PoS="noun" nbr="sg_pl" gen="f">
		<endings>
			<stem>flo</stem>
			<ending>are</ending>
			<ending>rii</ending>
			<ending>ri</ending>
			<ending>rilor</ending>
		</endings>
		<paradigms howmany="1">
			<par n="flo/are__n"/>
		</paradigms>
	</entry>


        <entry PoS="noun" nbr="sg_pl" gen="f">
		<endings>
			<stem>fericir</stem>
			<ending>e</ending>
			<ending>ii</ending>
			<ending>i</ending>
			<ending>ilor</ending>
		</endings>
		<paradigms howmany="1">
			<par n="fericir/e__n"/>
		</paradigms>
	</entry>


	<entry PoS="noun" nbr="sg_pl" gen="f">
		<endings>
			<stem>femei</stem>
			<ending>e</ending>
			<ending>i</ending>
			<ending>ilor</ending>
		</endings>
		<paradigms howmany="1">
			<par n="femei/e__n"/>
		</paradigms>
	</entry>
	

        <entry PoS="noun" nbr="sg_pl" gen="nt">
		<endings>
			<stem>caiet</stem>
			<ending>ului</ending>
			<ending>e</ending>
			<ending>elor</ending>
		</endings>
		<paradigms howmany="1">
			<par n="caiet__n"/>
		</paradigms>
	</entry>

         <entry PoS="noun" nbr="sg_pl" gen="nt">
		<endings>
			<stem>gât</stem>
			<ending>ului</ending>
			<ending>uri</ending>
			<ending>urilor</ending>
		</endings>
		<paradigms howmany="1">
			<par n="gât__n"/>
		</paradigms>
	</entry>

        <entry PoS="noun" nbr="sg_pl" gen="nt">
		<endings>
			<stem>lice</stem>
			<ending>u</ending>
                        <ending>ului</ending>
			<ending>e</ending>
			<ending>elor</ending>
		</endings>
		<paradigms howmany="1">
			<par n="lice/u__n"/>
		</paradigms>
	</entry>

       
       <entry PoS="noun" nbr="sg_pl" gen="nt">
		<endings>
			<stem>telefo</stem>
			<ending>n</ending>
                        <ending>nului</ending>
			<ending>ane</ending>
			<ending>anelor</ending>
		</endings>
		<paradigms howmany="1">
			<par n="telefo/n__n"/>
		</paradigms>
	</entry>

         <entry PoS="noun" nbr="sg_pl" gen="nt">
		<endings>
			<stem>exerciñi</stem>
			<ending>u</ending>
                        <ending>ului</ending>
			<ending>i</ending>
			<ending>ilor</ending>
		</endings>
		<paradigms howmany="1">
			<par n="exerciñi/u__n"/>
		</paradigms>
	</entry>

        <entry PoS="noun" nbr="sg_pl" gen="nt">
		<endings>
			<stem>popo</stem>
			<ending>r</ending>
                        <ending>rului</ending>
			<ending>are</ending>
			<ending>arelor</ending>
		</endings>
		<paradigms howmany="1">
			<par n="popo/r__n"/>
		</paradigms>
	</entry>

         <entry PoS="noun" nbr="sg_pl" gen="nt">
		<endings>
			<stem>guno</stem>
			<ending>i</ending>
                        <ending>iului</ending>
			<ending>aie</ending>
			<ending>aielor</ending>
		</endings>
		<paradigms howmany="1">
			<par n="guno/i__n"/>
		</paradigms>
	</entry>

        <entry PoS="noun" nbr="sp" gen="nt">
		<endings>
			<stem>nume</stem>
			<ending>lui</ending>
			<ending>lor</ending>
		</endings>
		<paradigms howmany="1">
			<par n="nume__n"/>
		</paradigms>
	</entry>


        <entry PoS="noun" nbr="sg_pl" gen="nt">
		<endings>
			<stem>m</stem>
			<ending>är</ending>
                        <ending>ärului</ending>
			<ending>ere</ending>
			<ending>erelor</ending>
		</endings>
		<paradigms howmany="1">
			<par n="m/är__n"/>
		</paradigms>
	</entry>


         <entry PoS="noun" nbr="sg_pl" gen="nt">
		<endings>
			<stem>cuv</stem>
			<ending>ânt</ending>
                        <ending>ântului</ending>
			<ending>inte</ending>
			<ending>intelor</ending>
		</endings>
		<paradigms howmany="1">
			<par n="cuv/ânt__n"/>
		</paradigms>
	</entry>

	<entry PoS="cnjadv">
		<endings>
			<stem>dacä</stem>
			<ending/>
		</endings>
		<paradigms howmany="1">
			<par n="de_când__cnjadv"/>
		</paradigms>
	</entry>
	
	<entry PoS="pr">
		<endings>
			<stem>cu</stem>
			<ending/>
		</endings>
		<paradigms howmany="1">
			<par n="cu__pr"/>
		</paradigms>
	</entry>
	
	<entry PoS="acr" nbr="sg_pl" gen="nt">
		<endings>
			<stem>TVA</stem>
			<ending>-ul</ending>
                        <ending>-ului</ending>
			<ending>-uri</ending>
			<ending>-urilor</ending>
			<ending/>
		</endings>
		<paradigms howmany="1">
			<par n="TVA__acr"/>
		</paradigms>
	</entry>
	
	<entry PoS="acr" nbr="sg" gen="nt">
		<endings>
			<stem>BBC</stem>
			<ending>-ul</ending>
                        <ending>-ului</ending>
			<ending/>
		</endings>
		<paradigms howmany="1">
			<par n="BBC__acr"/>
		</paradigms>
	</entry>

	<entry PoS="pname" nbr="sg" gen="f">
		<endings>
			<stem>Români</stem>
			<ending>a</ending>
                        <ending>ei</ending>
			<ending/>
		</endings>
		<paradigms howmany="1">
			<par n="Români/a__np"/>
		</paradigms>
	</entry>
	
	<entry PoS="pname" nbr="sg" gen="f">
		<endings>
			<stem>Poliñi</stem>
			<ending>a</ending>
			<ending>e</ending>
                        <ending>ei</ending>
			<ending/>
		</endings>
		<paradigms howmany="1">
			<par n="Poliñi/a__np"/>
		</paradigms>
	</entry>
	
	<entry PoS="pname" nbr="sg-pl" gen="m">
		<endings>
			<stem>Bucureçti</stem>
			<ending>ul</ending>
			<ending>ului</ending>
			<ending>i</ending>
                        <ending>lor</ending>
			<ending/>
		</endings>
		<paradigms howmany="1">
			<par n="Bucureçti__np"/>
		</paradigms>
	</entry>
	
	<entry PoS="pname" nbr="sg" gen="m">
		<endings>
			<stem>Hollywood</stem>
			<ending>ul</ending>
			<ending>ului</ending>
			<ending/>
		</endings>
		<paradigms howmany="1">
			<par n="Hollywood__np"/>
		</paradigms>
	</entry>
	
	<entry PoS="pname" nbr="sg" gen="m">
		<endings>
			<stem>Israel</stem>
			<ending>ul</ending>
			<ending>ului</ending>
			<ending/>
		</endings>
		<paradigms howmany="1">
			<par n="Israel__np"/>
		</paradigms>
	</entry>
	
	<entry PoS="pname" nbr="sg" gen="f">
		<endings>
			<stem>Europ</stem>
			<ending>ä</ending>
			<ending>a</ending>
			<ending>ei</ending>
			<ending/>
		</endings>
		<paradigms howmany="1">
			<par n="Europ/a__np"/>
		</paradigms>
	</entry>
	
	<entry PoS="pname" nbr="sg" gen="f">
		<endings>
			<stem>Afric</stem>
			<ending>ä</ending>
			<ending>a</ending>
			<ending>ii</ending>
			<ending/>
		</endings>
		<paradigms howmany="1">
			<par n="Afric/a__np"/>
		</paradigms>
	</entry>
	
	<entry PoS="pname" nbr="sg" gen="nt">
		<endings>
			<stem>Ford</stem>
			<ending>ul</ending>
			<ending>ului</ending>
			<ending/>
		</endings>
		<paradigms howmany="1">
			<par n="Ford__np"/>
		</paradigms>
	</entry>
	
	<entry PoS="pname" nbr="pl" gen="f">
		<endings>
			<stem>SUA</stem>
			<ending/>
		</endings>
		<paradigms howmany="1">
			<par n="SUA__np"/>
		</paradigms>
	</entry>
	
	<entry PoS="pname" nbr="sg" gen="m">
		<endings>
			<stem>Shanghai</stem>
			<ending/>
		</endings>
		<paradigms howmany="1">
			<par n="Shanghai__np"/>
		</paradigms>
	</entry>
	
	<entry PoS="pname" nbr="sg" gen="m">
		<endings>
			<stem>Ion</stem>
			<ending/>
		</endings>
		<paradigms howmany="1">
			<par n="Ion__np"/>
		</paradigms>
	</entry>
	
	<entry PoS="pname" nbr="sg" gen="f">
		<endings>
			<stem>Mari</stem>
			<ending>a</ending>
			<ending>ei</ending>
			<ending/>
		</endings>
		<paradigms howmany="1">
			<par n="Mari/a__np"/>
		</paradigms>
	</entry>
	
		
	<entry PoS="verb">
		<endings>
			<stem>cân</stem>
			<ending>ñi</ending>
			<ending>täm</ending>
			<ending>tañi</ending>
		</endings>
		<paradigms howmany="1">
			<par n="cân/ta__vblex"/>
		</paradigms>
	</entry>
	
	
	<entry PoS="verb">
		<endings>
			<stem>afl</stem>
			<ending>a</ending>
			<ending>u</ending>
			<ending>at</ending>
		</endings>
		<paradigms howmany="1">
			<par n="afl/a__vblex"/>
		</paradigms>
	</entry>
	
	<entry PoS="verb">
		<endings>
			<stem>ajun</stem>
			<ending>ge</ending>
			<ending>s</ending>
			<ending>gä</ending>
		</endings>
		<paradigms howmany="1">
			<par n="ajun/ge__vblex"/>
		</paradigms>
	</entry>
	
	<entry PoS="verb">
		<endings>
			<stem>ale</stem>
			<ending>ge</ending>
			<ending>agä</ending>
			<ending>s</ending>
		</endings>
		<paradigms howmany="1">
			<par n="ale/ge__vblex"/>
		</paradigms>
	</entry>
	
	<entry PoS="verb">
		<endings>
			<stem>ap</stem>
			<ending>ärea</ending>
			<ending>arä</ending>
			<ending>ärut</ending>
		</endings>
		<paradigms howmany="1">
			<par n="ap/ärea__vblex"/>
		</paradigms>
	</entry>
	
	<entry PoS="verb">
		<endings>
			<stem>aplau</stem>
			<ending>da</ending>
			<ending>zi</ending>
			<ending>däm</ending>
			<ending>dat</ending>
		</endings>
		<paradigms howmany="1">
			<par n="aplau/da__vblex"/>
		</paradigms>
	</entry>
	
	<entry PoS="verb">
		<endings>
			<stem>constitui</stem>
			<ending>e</ending>
			<ending>t</ending>
			<ending>nd</ending>
		</endings>
		<paradigms howmany="1">
			<par n="constitui__vblex"/>
		</paradigms>
	</entry>
	
	<entry PoS="verb">
		<endings>
			<stem>deci</stem>
			<ending>de</ending>
			<ending>s</ending>
			<ending>dä</ending>
		</endings>
		<paradigms howmany="1">
			<par n="deci/de__vblex"/>
		</paradigms>
	</entry>
	
	<entry PoS="verb">
		<endings>
			<stem>declar</stem>
			<ending>a</ending>
			<ending>äm</ending>
			<ending>ând</ending>
		</endings>
		<paradigms howmany="1">
			<par n="declar/a__vblex"/>
		</paradigms>
	</entry>
	
	<entry PoS="verb">
		<endings>
			<stem>du</stem>
			<ending>ce</ending>
			<ending>s</ending>
			<ending>cä</ending>
		</endings>
		<paradigms howmany="1">
			<par n="du/ce__vblex"/>
		</paradigms>
	</entry>
	
	<entry PoS="verb">
		<endings>
			<stem>emi</stem>
			<ending>te</ending>
			<ending>ñi</ending>
			<ending>s</ending>
			<ending>ñând</ending>
		</endings>
		<paradigms howmany="1">
			<par n="emi/te__vblex"/>
		</paradigms>
	</entry>
	
	<entry PoS="verb">
		<endings>
			<stem>exi</stem>
			<ending>sta</ending>
			<ending>çti</ending>
			<ending>stând</ending>
		</endings>
		<paradigms howmany="1">
			<par n="exi/sta__vblex"/>
		</paradigms>
	</entry>
	
	<entry PoS="verb">
		<endings>
			<stem>f</stem>
			<ending>ace</ending>
			<ending>äcut</ending>
			<ending>äcând</ending>
		</endings>
		<paradigms howmany="1">
			<par n="f/ace__vblex"/>
		</paradigms>
	</entry>
	
	<entry PoS="verb">
		<endings>
			<stem>gând</stem>
			<ending>i</ending>
			<ending>eçti</ending>
			<ending>eascä</ending>
			<ending>ind</ending>
		</endings>
		<paradigms howmany="1">
			<par n="gând/i__vblex"/>
		</paradigms>
	</entry>
	
	<entry PoS="verb">
		<endings>
			<stem>închiri</stem>
			<ending>a</ending>
			<ending>em</ending>
			<ending>azä</ending>
		</endings>
		<paradigms howmany="1">
			<par n="închiri/a__vblex"/>
		</paradigms>
	</entry>
	
	<entry PoS="verb">
		<endings>
			<stem>le</stem>
			<ending>ga</ending>
			<ending>agä</ending>
			<ending>gând</ending>
		</endings>
		<paradigms howmany="1">
			<par n="le/ga__vblex"/>
		</paradigms>
	</entry>
	
	<entry PoS="verb">
		<endings>
			<stem>lucr</stem>
			<ending>a</ending>
			<ending>ez</ending>
			<ending>eazä</ending>
			<ending>äm</ending>
			<ending>ând</ending>
		</endings>
		<paradigms howmany="1">
			<par n="lucr/a__vblex"/>
		</paradigms>
	</entry>
	
	<entry PoS="verb">
		<endings>
			<stem>obñi</stem>
			<ending>ne</ending>
			<ending>nä</ending>
			<ending>i</ending>
		</endings>
		<paradigms howmany="1">
			<par n="obñi/ne__vblex"/>
		</paradigms>
	</entry>
	
	<entry PoS="verb">
		<endings>
			<stem>ofer</stem>
			<ending>i</ending>
			<ending>ä</ending>
			<ending>ind</ending>
		</endings>
		<paradigms howmany="1">
			<par n="ofer/i__vblex"/>
		</paradigms>
	</entry>
	
	<entry PoS="verb">
		<endings>
			<stem>parc</stem>
			<ending>a</ending>
			<ending>hez</ending>
			<ending>heazä</ending>
			<ending>ând</ending>
		</endings>
		<paradigms howmany="1">
			<par n="parc/a__vblex"/>
		</paradigms>
	</entry>
	
	<entry PoS="verb">
		<endings>
			<stem>interog</stem>
			<ending>a</ending>
			<ending>hez</ending>
			<ending>heazä</ending>
			<ending>ând</ending>
		</endings>
		<paradigms howmany="1">
			<par n="parc/a__vblex"/>
		</paradigms>
	</entry>
	
	<entry PoS="verb">
		<endings>
			<stem>pu</stem>
			<ending>ne</ending>
			<ending>s</ending>
			<ending>nä</ending>
		</endings>
		<paradigms howmany="1">
			<par n="pu/ne__vblex"/>
		</paradigms>
	</entry>
	
	<entry PoS="verb">
		<endings>
			<stem>sfätui</stem>
			<ending>esc</ending>
			<ending>m</ending>
			<ending>nd</ending>
		</endings>
		<paradigms howmany="1">
			<par n="sfätui__vblex"/>
		</paradigms>
	</entry>

	
</form>	
	
	
	
	
	
	
	
	
	
	
	
	
	
	
	
	
